臺灣臺中地方法院民事判決          
110年度中小字第4275號
原      告  嘉冠文創有限公司

法定代理人  陳冠伶  
訴訟代理人  葉豐嘉  
被      告  賴定國  

上列當事人間請求給付貨款事件，本院於民國111年2月21日言詞
辯論終結，判決如下：
    主    文
原告之訴駁回。
訴訟費用新臺幣1000元由原告負擔。
    事實及理由
一、原告主張：德馫香創貿易有限公司（下稱德馫公司）於民國
    110年3月向原告訂購價值新臺幣（下同）39,000元之面膜彩
    盒一批（下稱系爭彩盒），業經原告完工，並交由德馫公司
    指定之臺灣法儂化妝品工廠有限公司(下稱法儂公司）填裝
    製成面膜一批（下稱系爭面膜）；而被告則為德馫負責人郭
    惠雯之前夫，在郭惠雯於110年3月21日過世後，被告以個人
    名義指示法儂公司繼續裝填系爭面膜彩盒，並將系爭面膜出
    售予員榮醫院，法儂公司亦已將向員榮醫院收取之系爭面膜
    款項交付給被告收執，然被告屢經原告催款，仍遲不給付原
    告系爭彩盒貨款，被告實無法律上之原因受有系爭彩盒之利
    益，並致使原告受有損害，爰依不當得利之法律關係，請求
    被告返還前該利益，並聲明：被告應給付原告39,000元及自
    起訴狀繕本送達翌日起至清償日止，按週年利率百分之5計
    算之利息。
二、被告則以：被告確實有自法儂公司收取系爭面膜之相關款項
    ，然與法儂公司就系爭面膜利潤認知差距過大，且所取得之
    款項未足支應郭惠雯之喪葬費等語。並聲明：原告之訴駁回
    。
三、本院之判斷
  ㈠原告主張德馫公司向原告訂購系爭彩盒，原告於完工後依被
    告指示交付予法儂公司填裝製成系爭面膜後出售予員榮醫院
    ，另被告業已自法儂公司取得員榮醫院交付之系爭面膜款項
    ，然尚未給付原告系爭彩盒貨款等事實，為被告所不爭執，
    應堪認為真實。
  ㈡按無法律上之原因而受利益，致他人受損害者，應返還其利
    益。民法第179條前段定有明文。不當得利乃對於違反公平
    原則之財產變動，剝奪受益人所受利益，以調整其財產狀態
    為目的，並以無法律上之原因而受利益致他人受損害為基礎
    ，依法律之規定而發生債的關係，倘無損害（既存財產之積
    極減少或應得利益之消極喪失）即無由成立不當得利，此觀
    民法第179條規定自明（最高法院95年度台上字第1077 號民
    事判決要旨參照）。查原告因與德馫公司間之契約法律關係
    製造系爭彩盒，則原告給付系爭彩盒之對象為德馫公司，而
    被告則於法儂公司裝填系爭彩盒並出售系爭面膜予員榮醫院
    後，經員榮醫院向法儂公司支付系爭面膜款項而取得利益，
    依此，被告取得系爭面膜款項之利益與原告製作系爭彩盒所
    受損害間，顯非基於同一原因事實；即言之，原告仍得依契
    約法律關係向德馫公司請求製作系爭彩盒之貨款，即原告對
    德馫公司之貨款請求權仍然存在，並未受有損害；縱德馫公
    司應取得之貨款遭被告侵占，然此應由德馫公司應依法向被
    告求償，再依與原告間契約法律關係之約定給付原告貨款，
    實無由原告逕依不當得利之法律關係向被告請求返還所受利
    益之理；至原告固主張乃間接受有損害，然原告前開損害與
    被告就系爭面膜自法儂公司及員榮醫院取得之利益間，實難
    認有因果關係存在。從而，原告主張依不當得利之法律關係
    ，請求被告返還前開貨款，於法尚有未合，不生不當得利之
    問題。
　㈢綜上，原告依不當得利之法律關係，請求被告返還系爭彩盒
    貨款，為無理由，應予駁回。
四、本件事證已臻明確，兩造其餘之攻擊或防禦方法及未經援用
    之證據，經本院斟酌後，認為均不足以影響本判決之結果，
    爰不再一一論述。
五、依民事訴訟法第436 條之19第1 項、第78條規定，本件訴訟
    費用額確定為1,000 元（即原告繳納之第一審裁判費1,000
    元），應由敗訴之原告負擔。
中　　華　　民　　國　　111 　年　　3 　　月　　14　　日
                  臺灣臺中地方法院臺中簡易庭
                              法　官　陳航代
以上為正本，係照原本作成。
如不服本判決，應於送達後20日內，以判決違背法令為理由，向
本院提出上訴狀並表明上訴理由（上訴理由應表明一、原判決所
違背之法令及其具體內容；二、依訴訟資料可認為原判決有違背
法令之具體事實），如於本判決宣示後送達前提起上訴者，應於
判決送達後20日內補提上訴理由書（須附繕本）。 
中　　華　　民　　國　　111 　年　　3 　　月　　15　　日
                              書記官  廖鳳美